【裁判字號】    98,訴,2797
【裁判日期】    980930
【裁判案由】    偽造文書等
【裁判全文】
臺灣臺中地方法院刑事判決  98年度訴字第2797號
公  訴  人  臺灣臺中地方法院檢察署檢察官
被      告  丙○○
                    現另案於臺灣臺中女子監獄執行
上列被告因偽造文書等案件，經檢察官提起公訴（98年度偵緝字
第1592號），因被告就被訴事實為有罪之陳述，經本院告知簡式
審判程序意旨，並聽取當事人之意見後，裁定進行簡式審判程序
，判決如下：
    主  文
丙○○犯如附表所示之罪，均累犯，各處如附表所示之刑。應執
行有期徒刑壹年伍月，如易科罰金，以新臺幣壹仟元折算壹日。
    事  實
一、丙○○前於民國95年間因偽造文書案件，經本院以95年度訴
    字第1378號判處有期徒刑5月確定，於95年11月1日易科罰金
    執行完畢。猶不知悔改，意圖為自己不法之所有，分別於附
    表編號一、編號三、編號五、編號七所示時間、地點，在臺
    中縣大里市○○路238巷32號，拿取同居之小姑甲○○所有
    之臺中縣大里市農會保管箱箱號00000000號之保險箱鑰匙及
    所留存之印鑑章後，再基於行使偽造私文書之犯意，前往臺
    中縣大里市○○路101號之臺中縣大里市農會，持甲○○之
    上開印章，蓋用在臺中縣大里市農會保管箱開箱記錄單之「
    簽蓋原留印鑑」欄位內，進而偽造完成用以表示甲○○欲取
    物意思之開箱記錄單，持以向不知情之臺中縣大里巿農會之
    承辦人員據以行使，以表明甲○○有開啟其向該農會所租用
    之上開保管箱之意思後，足生損害於甲○○及臺中縣大里市
    農會對保管箱管理之正確性。丙○○另基於意圖為自己不法
    所有之竊盜犯意，於附表編號二、編號四、編號六、編號八
    所示時間、地點隨即在農會人員之陪同下進入保管箱所在之
    庫房，持鑰匙開啟上開保管箱，前後四次總計竊取甲○○所
    有置放該處之黃金套組1組、黃金項鍊3條、手鍊1條、金戒
    指3枚（價值共約11萬元）等物。得手後，旋將上開物品變
    賣得款花用，並於每次事後均將甲○○之上開鑰匙及印鑑章
    放回原處，以掩人耳目。嗣甲○○於97年8月5日，向臺中縣
    大里市農會辦理終止保管箱租約之際，調閱開箱紀錄資料，
    始悉上情。
二、案經甲○○訴由臺中縣警察局霧峰分局報請臺灣臺中地方法
    院檢察署檢察官偵查起訴。
    理  由
一、本件被告所犯為死刑、無期徒刑、最輕本刑為三年以上有期
    徒刑以外之罪，且非高等法院管轄第一審之案件，經被告就
    被訴事實為有罪之陳述後，本院裁定行簡式審判程序，是其
    證據之調查，自不受刑事訴訟法第159條第1項、第161條之2
    、第161條之3、第163條之1及第164條至第170條規定之限制
    ，刑事訴訟法第273條之1第1項、第279條第2項前段、第273
    條之2分別定有明文，合先敘明。
二、訊據被告對於上揭事實均坦承不諱，核與證人即被害人甲○
    ○、丙○○之夫邱瑞欽於警詢、偵訊之指、證述情節相符，
    並有臺中縣大里市農會保管箱管理系統箱號別交易記錄查詢
    、刑案現場測繪圖各1紙、偽造之「臺中縣大里市農會保管
    箱開箱記錄單」4紙、甲○○所提出之上開遭竊黃金及首飾
    之購買證明8紙附卷可稽，足徵被告自白因有其他證據可補
    強，且查與事實相符，足予憑採。本案事證明確，被告犯行
    已經證明，應依法論科。
三、核被告附表編號一、編號三、編號五、編號七所為，均係犯
    刑法第216條、第210條行使偽造私文書罪；附表編號二、編
    號四、編號六、編號八所為，均係犯同法第320條第1項竊盜
    罪。被告於附表編號一、編號三、編號五、編號七所示時間
    、地點分次盜蓋「甲○○」印文於臺中縣大里巿農會保管箱
    開箱記錄單之「簽蓋原留印鑑」欄位內之行為，為各次偽造
    私文書之部分行為，均不另論罪；被告於各次偽造私文書後
    復持以行使，其前後4次偽造之低度行為被前後4次之高度行
    使行為吸收，僅論以高度之行使偽造私文書罪。被告所犯前
    後4次行使偽造私文書與前後4次竊盜罪8罪間，犯意各別，
    行為互殊，應予分論併罰。又被告前因偽造文書案件，經本
    院判處有期徒刑5月確定，於95年11月1日易科罰金執行完畢
    ，有卷附臺灣高等法院被告前案紀錄表在卷可稽，其於有期
    徒刑執行完畢5年內故意再犯本件有期徒刑以上之數罪，均
    為累犯，應依法各加重其刑。爰審酌被告不思以正當方式獲
    取財物，竟利用與被害人甲○○同財共居之機會，拿取被害
    人上開保管箱之鑰匙及印鑑，以偽造保管箱開箱紀錄卡之方
    式，開啟告訴人之上開保管箱，盜取告訴人之上開財物，誠
    屬不該，惟念其犯後尚知坦承犯行，態度良好，暨被害人表
    示依法判決之意見等一切情狀，分別量處如主文所示之刑，
    併定其應執行之刑及依據98年6月19日公布之司法院大法官
    會議釋字第662號解釋文：「中華民國94年2月2日修正公布
    之現行刑法第41條第2項，關於數罪併罰，數宣告刑均得易
    科罰金，而定應執行刑之刑逾六個月者，排除適用同條第1
    項得易科罰金之規定部分，與憲法第23條規定有違，並與本
    院釋字第366號解釋意旨不符，應自本解釋公布之日起失其
    效力。」之意旨，被告所犯前揭應予分論併罰之數罪，其各
    別宣告刑均得易科罰金，雖定應執行之刑超過六個月，依司
    法院大法官會議釋字第366號、第662號解釋意旨，仍得易科
    罰金，併予說明。至於被告於前揭附表編號一、編號三、編
    號五、編號七所示，於臺中縣大里巿農會保管箱開箱記錄單
    蓋用告訴人「甲○○」之印文係盜蓋而非出自偽造，則無庸
    宣告沒收，附此敘明。
據上論斷，應依刑事訴訟法第273條之1第1項、第299條第1項前
段，刑法第216條、第210條、第320條第1項、第47條第1項、第
41條第1項、第51條第5款，刑法施行法第1條之1，判決如主文。
本案經檢察官乙○○到庭執行職務。
中    華    民    國    98    年    9     月    30    日
                      刑事第七庭    法  官  黃賢婷
以上正本證明與原本無異。
如不服本判決應於收受送達後10日內向本院提出上訴書狀，並應
敘述具體理由；如未敘述上訴理由者，應於上訴期間屆滿後20日
內向本院補提理由書（均須按他造當事人之人數附繕本）「切勿
逕送上級法院」。
                                    書記官  江美琪
中    華    民    國    98    年    9     月    30    日
附錄本判決論罪科刑法條：
中華民國刑法第216條
行使第210 條至第215 條之文書者，依偽造、變造文書或登載不
實事項或使登載不實事項之規定處斷。
中華民國刑法第210條
偽造、變造私文書，足以生損害於公眾或他人者，處5 年以下有
期徒刑。
中華民國刑法第320條第1項
意圖為自己或第三人不法之所有，而竊取他人之動產者，為竊盜
罪，處5 年以下有期徒刑、拘役或5 百元以下罰金。
附表：
┌──┬───────────────────┬─────────────┐
│編號│    犯       罪       事       實     │ 所 犯 罪 名 及 宣 告 刑  │
├──┼───────────────────┼─────────────┤
│ 一 │丙○○於97年1月30日上午8時50分前之某時│丙○○犯行使偽造私文書罪，│
│    │，在臺中縣大里市○○路238巷32號，拿取 │累犯，處有期徒刑參月，如易│
│    │同居之小姑甲○○所有之臺中縣大里市農會│科罰金，以新臺幣壹仟元折算│
│    │保管箱箱號00000000號之保管箱鑰匙及所留│壹日。                    │
│    │存之印鑑章後，基於偽造文書之犯意，前往│                          │
│    │臺中縣大里市○○路101號之臺中縣大里市 │                          │
│    │農會，持甲○○之上開印章蓋用在臺中縣大│                          │
│    │里市農會保管箱開箱紀錄單之「簽蓋原留印│                          │
│    │鑑」欄位內，進而偽造完成用以表示甲○○│                          │
│    │欲取物意思之開箱紀錄單，持以向不知情之│                          │
│    │臺中縣大里市農會之承辦人員據以行使，足│                          │
│    │生損害於甲○○及臺中縣大里市農會對保管│                          │
│    │箱管理之正確性。                      │                          │
├──┼───────────────────┼─────────────┤
│ 二 │丙○○於97年1月30日上午8時50分許，基於│丙○○犯竊盜罪，累犯，處有│
│    │意圖為自己不法之所有，而竊取他人動產之│期徒刑參月，如易科罰金，以│
│    │犯意，持上開偽造臺中縣大里市農會保管箱│新臺幣壹仟元折算壹日。    │
│    │開箱紀錄單，在農會人員陪同下，進入保管│                          │
│    │箱所在之庫房，持甲○○所有之保管箱鑰匙│                          │
│    │，竊得甲○○所有置放於保管箱內之金飾。│                          │
├──┼───────────────────┼─────────────┤
│ 三 │丙○○於97年1月31日中午12時57分前之某 │丙○○犯行使偽造私文書罪，│
│    │時，在臺中縣大里市○○路238巷32號，拿 │累犯，處有期徒刑參月，如易│
│    │取同居之小姑甲○○所有之臺中縣大里市農│科罰金，以新臺幣壹仟元折算│
│    │會保管箱箱號00000000號之保管箱鑰匙及所│壹日。                    │
│    │留存之印鑑章後，基於偽造文書之犯意，前│                          │
│    │往臺中縣大里市○○路101號之臺中縣大里 │                          │
│    │市農會，持甲○○之上開印章蓋用在臺中縣│                          │
│    │大里市農會保管箱開箱紀錄單之「簽蓋原留│                          │
│    │印鑑」欄位內，進而偽造完成用以表示邱錦│                          │
│    │雪欲取物意思之開箱紀錄單，持以向不知情│                          │
│    │之臺中縣大里市農會之承辦人員據以行使，│                          │
│    │足生損害於甲○○及臺中縣大里市農會對保│                          │
│    │管箱管理之正確性。                    │                          │
├──┼───────────────────┼─────────────┤
│ 四 │丙○○於97年1月31日中午12時57分許，基 │丙○○犯竊盜罪，累犯，處有│
│    │於意圖為自己不法之所有，而竊取他人動產│期徒刑參月，如易科罰金，以│
│    │之犯意，持上開偽造臺中縣大里市農會保管│新臺幣壹仟元折算壹日。    │
│    │箱開箱紀錄單，在農會人員陪同下，進入保│                          │
│    │管箱所在之庫房，持甲○○所有之保管箱鑰│                          │
│    │匙，竊得甲○○所有置放於保管箱內之金飾│                          │
│    │。                                    │                          │
├──┼───────────────────┼─────────────┤
│ 五 │丙○○於97年2月12日中午12時19分前之某 │丙○○犯行使偽造私文書罪，│
│    │時，在臺中縣大里市○○路238巷32號，拿 │累犯，處有期徒刑參月，如易│
│    │取同居之小姑甲○○所有之臺中縣大里市農│科罰金，以新臺幣壹仟元折算│
│    │會保管箱箱號00000000號之保管箱鑰匙及所│壹日。                    │
│    │留存之印鑑章後，基於偽造文書之犯意，前│                          │
│    │往臺中縣大里市○○路101號之臺中縣大里 │                          │
│    │市農會，持甲○○之上開印章蓋用在臺中縣│                          │
│    │大里市農會保管箱開箱紀錄單之「簽蓋原留│                          │
│    │印鑑」欄位內，進而偽造完成用以表示邱錦│                          │
│    │雪欲取物意思之開箱紀錄單，持以向不知情│                          │
│    │之臺中縣大里市農會之承辦人員據以行使，│                          │
│    │足生損害於甲○○及臺中縣大里市農會對保│                          │
│    │管箱管理之正確性。                    │                          │
├──┼───────────────────┼─────────────┤
│ 六 │丙○○於97年2月12日中午12時19分許，基 │丙○○犯竊盜罪，累犯，處有│
│    │於意圖為自己不法之所有，而竊取他人動產│期徒刑參月，如易科罰金，以│
│    │之犯意，持上開偽造臺中縣大里市農會保管│新臺幣壹仟元折算壹日。    │
│    │箱開箱紀錄單，在農會人員陪同下，進入保│                          │
│    │管箱所在之庫房，持甲○○所有之保管箱鑰│                          │
│    │匙，竊得甲○○所有置放於保管箱內之金飾│                          │
│    │。                                    │                          │
├──┼───────────────────┼─────────────┤
│ 七 │丙○○於97年2月15日中午12時5分前之某時│丙○○犯行使偽造私文書罪，│
│    │，在臺中縣大里市○○路238巷32號，拿取 │累犯，處有期徒刑參月，如易│
│    │同居之小姑甲○○所有之臺中縣大里市農會│科罰金，以新臺幣壹仟元折算│
│    │保管箱箱號00000000號之保管箱鑰匙及所留│壹日。                    │
│    │存之印鑑章後，基於偽造文書之犯意，前往│                          │
│    │臺中縣大里市○○路101號之臺中縣大里市 │                          │
│    │農會，持甲○○之上開印章蓋用在臺中縣大│                          │
│    │里市農會保管箱開箱紀錄單之「簽蓋原留印│                          │
│    │鑑」欄位內，進而偽造完成用以表示甲○○│                          │
│    │欲取物意思之開箱紀錄單，持以向不知情之│                          │
│    │臺中縣大里市農會之承辦人員據以行使，足│                          │
│    │生損害於甲○○及臺中縣大里市農會對保管│                          │
│    │箱管理之正確性。                      │                          │
├──┼───────────────────┼─────────────┤
│ 八 │丙○○於97年2月15日中午12時5分許，基於│丙○○犯竊盜罪，累犯，處有│
│    │意圖為自己不法之所有，而竊取他人動產之│期徒刑參月，如易科罰金，以│
│    │犯意，持上開偽造臺中縣大里市農會保管箱│新臺幣壹仟元折算壹日。    │
│    │開箱紀錄單，在農會人員陪同下，進入保管│                          │
│    │箱所在之庫房，持甲○○所有之保管箱鑰匙│                          │
│    │，竊得甲○○所有置放於保管箱內之金飾。│                          │
└──┴───────────────────┴─────────────┘


司法院資訊處製作；財團法人民間司法改革基金會備份。
